# 新金融工具准则下应收账款减值

提问人：allen12138 时间：2019-09-16 11:59:12
陈版您好，@chenyiwei 新金融工具准则下，新金融工具准则下应收账款减值采用预期信用损失法进行坏账计提，较原准则“已发生损失法”有本质的区别，请问财政部本次所做的这一重大变化的初衷是什么，这样做能规避什么风险（实质上）？如果公司 2019 年初启用新准则，那么期初坏账是否一定需较原准则（ 2018 年末已计提坏账准备）有所上浮？

回答人：chenyiwei
将 “已发生损失模型” 变为 “预期损失模型” 是为了解决原模型下确认坏账损失太少、太迟的问题。这个问题有不少公开资料可以查询到的。
由于坏账模型转换，理论上新的模型较原准则下确认坏账损失应当是更多和更早，因此理论上最合理的结果应当是新准则下首次执行日的坏账准备余额较原准则下略有增加（至少持平）。如果发生冲回，则是存在逻辑矛盾的，因而是不恰当的。